【裁判字號】    99,台上,4679
【裁判日期】    990722
【裁判案由】    違反毒品危害防制條例
【裁判全文】
最高法院刑事判決            九十九年度台上字第四六七九號
上  訴  人  甲○○
上列上訴人因違反毒品危害防制條例案件，不服台灣高等法院中
華民國九十九年五月十一日第二審判決（九十九年度上訴字第四
七０號，起訴案號：台灣桃園地方法院檢察署九十八年度偵字第
五二六四號），提起上訴，本院判決如下：
    主  文
上訴駁回。
    理  由
按刑事訴訟法第三百七十七條規定，上訴於第三審法院，非以判
決違背法令為理由，不得為之。是提起第三審上訴，應以原判決
違背法令為理由，係屬法定要件，如果上訴理由書狀並未依據卷
內訴訟資料，具體指摘原判決不適用何種法則或如何適用不當，
或所指摘原判決違法情事，顯與法律規定得為第三審上訴理由之
違法情形，不相適合時，均應認其上訴為不合法律上之程式，予
以駁回。本件原判決依憑證人吳忠興、郭律延分別在警詢、偵查
及台灣桃園地方法院九十七年度訴字第六六五號違反毒品危害防
制條例案件中之證言，及吳忠興之台灣檢驗科技股份有限公司濫
用藥物尿液檢驗報告、桃園縣政府警察局檢體監管紀錄表、桃園
縣政府警察局桃園分局被採尿人尿液暨毒品真實姓名與編號對照
表、上訴人甲○○所使用行動電話之通聯紀錄、台灣檢驗科技股
份有限公司濫用藥物檢驗報告暨扣案愷他命等證據，資以認定上
訴人有原判決事實欄二所記載販賣第三級毒品愷他命未遂之犯罪
事實，因而維持第一審論上訴人以販賣第三級毒品未遂之罪，處
有期徒刑三年，併為相關從刑之諭知之科刑判決，駁回上訴人在
第二審之上訴，已詳敘其所憑之證據及其得心證之理由。對於上
訴人在原審矢口否認有任何販賣第三級毒品之犯行，所辯：吳忠
興雖於民國九十七年五月十一日晚間十時、十一時多次以電話與
其聯絡，然於電話中均表明當天晚間八時向其所購買的愷他命之
品質有問題，並未談及其他販賣愷他命之事宜；郭律延就查獲被
告之過程前後所為陳述矛盾，無法認定伊具有販賣愷他命予吳忠
興之犯意；本案雖有伊與吳忠興之通聯紀錄，然未依法監聽錄音
，又無通話之內容，既無從證明雙方係為買賣毒品而通話，即不
得採為不利伊認定之依據云云。如何僅係避重就輕之詞，委無足
採，並已依憑卷內證據，逐一指駁論述。且敘明：證人廖文昌在
台灣桃園地方法院九十七年度訴字第六六五號案件中所為與上訴
人抵達統一商店後，不到三秒鐘，即被壓在地上之證詞，無從為
有利上訴人之認定；上訴人在原審之辯護人聲請傳喚廖文昌，核
無必要等旨綦詳。原判決所為論斷及說明，核無適用法則不當或
當然違背法令等情形存在。從形式上觀察，原判決並無足以影響
判決結果之違法情形存在。按刑事訴訟法第二百六十五條第一項
規定：刑事案件於第一審辯論終結前，得就與本案相牽連之犯罪
，追加起訴。旨在使與已經起訴之案件無單一性不可分關係之相
牽連犯罪（指刑事訴訟法第七條所列案件），在原起訴案件第一
審辯論終結前，加提獨立之新訴，俾與原起訴案件合併審判，以
收訴訟經濟之效。苟檢察官偵查終結時，本案業已辯論終結，或
雖尚未辯論終結，然檢察官仍逕行提起公訴，均無違法。本件上
訴人因涉嫌於九十五年間，在桃園縣桃園市某處，販賣價額新台
幣五百元之愷他命予吳忠興，又於九十七年五月十一日晚間八時
至九時許之間，在桃園縣桃園市○○路附近再次販賣價額五百元
之愷他命予吳忠興等情，經台灣桃園地方法院檢察署檢察官提起
公訴（九十七年度偵字第一一九九六號），經判處罪刑確定。本
件上訴人涉嫌於九十七年五月二十二日凌晨零時二十分許販賣第
三級毒品未遂之犯行，雖同時為警查獲，然與前於九十五年、九
十七年五月十一日晚間八時許所犯販賣第三級毒品罪之犯行，並
無單一性不可分之關係，嗣於上訴人另案所犯販賣第三級毒品案
件確定後，始由台灣高等法院檢察署以上訴人於九十七年五月二
十二日凌晨零時二十分許，另涉販賣第三級毒品未遂罪嫌，以該
署九十八年二月二十五日檢紀收字第０九八００００二一八號函
送台灣桃園地方法院檢察署檢察官偵查（偵查卷第一頁），並經
該署檢察官偵查終結並提起公訴，經核並無違法。上訴意旨以檢
察官未於前案第一審言詞辯論終結前追加起訴已逾時效之規定，
指摘原判決有理由不備、理由矛盾等違法云云，查係以自己之說
詞，未具體指明原判決為違法，自非適法之第三審上訴理由。衡
以上述之說明，應認其上訴違背法律上之程式，予以駁回。
據上論結，應依刑事訴訟法第三百九十五條前段，判決如主文。
中    華    民    國  九十九  年    七    月  二十二  日
                      最高法院刑事第十二庭
                          審判長法官  黃  一  鑫
                                法官  張  春  福
                                法官  林  勤  純
                                法官  李  錦  樑
                                法官  陳  國  文
本件正本證明與原本無異
                                      書  記  官
中    華    民    國  九十九  年    七    月   三十   日
                                                      Ｅ

司法院資訊處製作；財團法人民間司法改革基金會備份。
